【裁判字號】    98,審訴,3208
【裁判日期】    990629
【裁判案由】    毒品危害防制條例
【裁判全文】
臺灣桃園地方法院宣示判決筆錄        98年度審訴字第3208號
公  訴  人  臺灣桃園地方法院檢察署檢察官
被      告  甲○○
指定辯護人  本院公設辯護人陳瑞明
上列被告因違反毒品危害防制條例案件，於中華民國99年6 月29
日下午5 時許，在本院第十法庭宣示判決，出席職員如下：
          法  官   林孟宜
          書記官   洪明媚
          通  譯
法官起立朗讀判決主文、犯罪事實要旨、處罰條文、附記事項，
及告以上訴限制、期間並提出上訴狀之法院，且諭知記載其內容
：
一、主  文：
    甲○○施用第一級毒品，處有期徒刑陸月，扣案海洛因壹小
    包含袋（原淨重零點參肆公克，驗餘淨重零點參貳玖公克）
    ，沒收銷燬之；又施用第二級毒品，處有期徒刑伍月，扣案
    甲基安非他命壹小包含袋（原淨重零點肆貳公克，驗餘淨重
    零點肆零玖公克），沒收銷燬之；又施用第一級毒品，處有
    期徒刑陸月，扣案海洛因殘渣袋參個，均沒收銷燬之，扣案
    糖壹小包含袋（淨重零點陸壹公克），沒收之；又施用第二
    級毒品，處有期徒刑伍月，扣案甲基安非他命貳小包含袋（
    原毛重共零點陸公克，驗餘毛重共零點伍玖公克），均沒收
    銷燬之，扣案玻璃球壹個、吸食器貳組、削尖吸管伍支，均
    沒收之。應執行有期徒刑壹年伍月，扣案海洛因壹小包含袋
    （原淨重零點參肆公克，驗餘淨重零點參貳玖公克）、海洛
    因殘渣袋參個、甲基安非他命壹小包含袋（原淨重零點肆貳
    公克，驗餘淨重零點肆零玖公克）及甲基安非他命貳小包含
    袋（原毛重共零點陸公克，驗餘毛重共零點伍玖公克），均
    沒收銷燬之，扣案糖壹小包含袋（淨重零點陸壹公克）、玻
    璃球壹個、吸食器貳組及削尖吸管伍支，均沒收之。
二、犯罪事實要旨：
    甲○○前於民國87年間，因施用毒品案件，經臺灣板橋地方
    法院以87年度訴字第777 號裁定送觀察、勒戒，認無繼續施
    用毒品之傾向，於87年9 月7 日執行完畢釋放出所，並經臺
    灣板橋地方法院以87年度訴字第777 號判決免刑確定。又於
    96年間，因施用毒品案件，經本院以96年度毒聲字第551 號
    裁定送觀察、勒戒，認有繼續施用毒品之傾向，經本院以96
    年度毒聲字第831 號裁定送強制戒治，於97年4 月7 日執行
    完畢釋放出所，並經臺灣桃園地方法院檢察署檢察官以97年
    度戒毒偵字第249 號為不起訴處分確定；又於上開強制戒治
    執行完畢釋放出所後，5 年內之98年間，因施用毒品案件，
    經本院以98年度桃簡字第288 號判決判處有期徒刑3 月確定
    。詎仍不知戒除毒癮，分別為下列施用毒品之犯行：(1)基於
    施用第一級毒品及第二級毒品之犯意，於98年9 月5 日某時
    ，在臺灣地區某不詳地點，分別以抽香菸方式施用第一級毒
    品海洛因及以吸食器燒烤吸食方式施用第二級毒品甲基安非
    他命（起訴書誤載為安非他命，應予更正）各1 次。嗣為警
    於98年9 月5 日2 時20分許，在桃園縣大園鄉○○路○ 段60
    9 號之「艾波特汽車旅館」110 號房查獲，並扣得其施用毒
    品所剩餘之海洛因1 小包（原淨重0.34公克，驗餘淨重0.32
    9 公克）及甲基安非他命1 小包（原淨重0.42公克，驗餘淨
    重0.409 公克）。(2)又基於施用第一級毒品及第二級毒品之
    犯意，於98年10月21日15時許，在桃園縣桃園市○○○路9
    號9 樓之5 （908 室），分別以抽香菸方式施用第一級毒品
    海洛因及以吸食器燒烤吸食方式施用第二級毒品甲基安非他
    命各1 次，嗣為警於98年10月21日18時30分許，在上址查獲
    ，並扣得甲基安非他命（起訴書均誤載為安非他命，應予更
    正）2 小包（原毛重共0.6 公克，驗餘毛重共0.59公克）、
    海洛因殘渣袋3 個、其所有供施用毒品所用之玻璃球1 個、
    吸食器2 組、削尖吸管5 支及其所有供施用毒品海洛因所用
    之糖1 小包（淨重0.61公克）。嗣分別經其同意為警採集尿
    液送驗後，確呈鴉片類及安非他命類陽性反應，始查悉上情
    。
三、處罰條文：
    毒品危害防制條例第10條第1 項、第2 項、第18條第1 項前
    段，刑法第11條、第38條第1 項第2 款、第51條第5 款。
四、附記事項：
  (一)被告前於98年間，因施用毒品案件，經本院以98年度桃簡字
    第288 號判決判處有期徒刑3 月確定，於98年9 月7 日易科
    罰金執行完畢；又於98年間，因施用毒品案件，經本院以98
    年度桃簡字第1738號判決判處有期徒刑6 月、4 月，應執行
    有期徒刑9 月，因該罪係前揭施用毒品案件判決確定前所犯
    之罪，依法應併合處罰之，從而上開施用毒品案件雖已易科
    罰金執行完畢，其前已執行之有期徒刑3 月部分，亦不過為
    日後定其應執行刑後應予以扣除之依據，不能認為已執行完
    畢，故於本案不構成累犯（最高法院90年度台非字第340 號
    判決意旨參照）。
  (二)上開犯罪事實(1)所扣案之吸食器1 組及削尖吸管2 支，被告
    甲○○於警詢、偵查及本院審理時均供稱為劉天財所有，否
    認為其所有，亦非違禁物，爰不予宣告沒收。上開犯罪事實
    (2)所扣案之注射針筒2 支，被告甲○○於警詢、偵查及本院
    審理時均否認為其所有，亦非違禁物，另扣案橡皮管1 條及
    分裝袋1 包，與本案施用毒品犯行無關，亦非違禁物，爰均
    不予宣告沒收。
五、協商判決除有刑事訴訟法第455 條之4 第1 項第1 款於本訊
    問程序終結前，被告撤銷協商合意或檢察官撤回協商聲請者
    ；第2 款被告協商之意思非出於自由意志者；第4 款被告所
    犯之罪非第455 條之2 第1 項所定得以協商判決者；第6 款
    被告有其他較重之裁判上一罪之犯罪事實者；第7 款法院認
    應諭知免刑或免訴、不受理者情形之一，及違反同條第2 項
    「法院應於協商合意範圍內為判決；法院為協商判決所科之
    刑，以宣告緩刑或2 年以下有期徒刑、拘役或罰金為限」之
    規定者外，不得上訴。
六、如有前項得上訴之情形者，得自收受判決送達之日起10日內
    ，向本院提出上訴書狀，上訴於第二審法院。
中    華    民    國    99    年     6    月    29    日
                            刑事庭法  官  林孟宜
以上正本證明與原本無異。
                                  書記官  洪明媚
中    華    民    國    99    年     6    月    29    日
附錄本案論罪科刑法條：
毒品危害防制條例第10條規定：
施用第一級毒品者，處6 月以上5 年以下有期徒刑。
施用第二級毒品者，處3 年以下有期徒刑。

司法院資訊處製作；財團法人民間司法改革基金會備份。
